臺灣新竹地方法院刑事判決
110年度竹東交簡字第20號
聲  請  人  臺灣新竹地方檢察署檢察官
被      告  胡正檸


上列被告因公共危險案件，經檢察官聲請以簡易判決處刑（109
年度偵字第12485號），本院判決如下：
    主  文
胡正檸駕駛動力交通工具而吐氣所含酒精濃度達每公升零點二五
毫克以上，累犯，處有期徒刑肆月，如易科罰金，以新臺幣壹仟
元折算壹日。
    犯罪事實及理由
一、本案犯罪事實及證據，除檢察官聲請簡易判決處刑書犯罪事
    實欄一、第6至7行所載「嗣於同日17時3分許，行經新竹縣○○
    鎮○○路0段000號前時為警攔檢，並測得……」，應更正補充為
    「嗣其於同日16時55分許，行經新竹縣○○鎮○○路0段000號前
    時，為警發現其行車左右游移，且駕照已被吊扣，遂予以攔
    停，當場發現其身上散發濃厚酒味，乃於同日17時3分許，
    對其施以酒精濃度檢測，測得……」，暨證據欄應補充「警員
    偵查報告、新竹縣政府警察局舉發違反道路交通管理事件通
    知單影本各1份」為證據外，其餘均引用如附件所示檢察官
    聲請簡易判決處刑書之記載。
二、核被告胡正檸所為，係犯刑法第185條之3第1項第1款之駕駛
    動力交通工具而吐氣所含酒精濃度達每公升零點二五毫克以
    上之罪。被告前於民國109年間，因酒後駕車之公共危險案
    件，經本院以109年度竹東交簡字第75號判處有期徒刑2月確定
    ，於109年7月13日易科罰金執行完畢，有臺灣高等法院被告
    前案紀錄表在卷可稽，其於受有期徒刑執行完畢後，5年以
    內故意再犯本案有期徒刑以上之罪，為累犯，依司法院大法
    官會議釋字第775號解釋意旨，本院衡酌被告於該構成累犯
    之前罪執行完畢後，卻未能自我控管，再犯相同罪名之本案
    ，顯見其漠視法紀，未因前罪之執行產生警惕作用，足認其
    具有特別惡性，對刑罰之反應力薄弱，且本案適用累犯規定
    予以加重其刑，並無其所受刑罰超過所應負擔罪責而致其人
    身自由因此遭受過苛之侵害情事，故認應依刑法第47條第1
    項之規定，加重其刑。爰以行為人之責任為基礎，審酌被告
    本案已係第2次犯酒駕公共危險罪，顯見其缺乏尊重其他用
    路人生命、身體、財產安全之觀念，所為實不可取，並衡酌
    本件被告經測得吐氣所含酒精濃度達每公升0.45毫克，仍駕
    駛自用小客車行駛於道路，對交通安全所生危險之程度非低
    ，所幸並未肇事造成他人傷亡或財物損失，復考量被告犯罪
    後坦承犯行，態度尚屬良好，暨其自陳學歷為國中畢業之智
    識程度、無業、家庭經濟狀況勉持之生活狀況（參被告警詢
    筆錄「受詢問人」欄所載）等一切情狀，量處如主文所示之
    刑，並諭知易科罰金之折算標準，以示懲儆。
三、依刑事訴訟法第449條第1項前段、第454條第2項，逕以簡易
    判決處刑如主文。
四、如不服本判決，得自收受送達之日起20日內向本院提出上訴
    狀，上訴於本院第二審合議庭（須附繕本）。
本案經檢察官王遠志聲請簡易判決處刑。
中　　華　　民　　國　　110 　年　　2 　　月　　2 　　日
                  竹東簡易庭  法  官  廖素琪
以上正本證明與原本無異。　　　　　　　　
中　　華　　民　　國　　110 　年　　2 　　月　　2 　　日
                              書記官  田宜芳
附錄論罪科刑法條：
中華民國刑法第185條之3第1項
駕駛動力交通工具而有下列情形之一者，處2年以下有期徒刑，
得併科20萬元以下罰金：
一、吐氣所含酒精濃度達每公升零點二五毫克或血液中酒精濃度
    達百分之零點零五以上。
二、有前款以外之其他情事足認服用酒類或其他相類之物，致不
    能安全駕駛。
三、服用毒品、麻醉藥品或其他相類之物，致不能安全駕駛。


【附件】
臺灣新竹地方檢察署檢察官聲請簡易判決處刑書
                                    109年度偵字第12485號
　　被　　　告　胡正檸　男　51歲（民國00年0月00日生）
　　　　　　　　　　　　住新竹縣○○鄉○○村○○0號
　　　　　　　　　　　　國民身分證統一編號：Z000000000號
上列被告因公共危險案件，業經偵查終結，認宜聲請簡易判決處
刑，茲將犯罪事實及證據並所犯法條分敘如下：
　　　　犯罪事實
一、胡正檸前因公共危險案件，經臺灣新竹地方法院以109年度竹
    東交簡字第75號判決判處有期徒刑2月確定，於民國109年7月
    13日易科罰金執行完畢。詎其猶不知悔改，於109年10月31日7時
    許，在新竹縣芎林鄉某工地飲用酒類後，吐氣所含酒精濃度已
    逾每公升0.25毫克，仍於同日16時30分許，駕駛車牌號碼00-
    0000號自用小客車上路。嗣於同日17時3分許，行經新竹縣○○
    鎮○○路0段000號前時為警攔檢，並測得其吐氣所含酒精濃度達
    每公升0.45毫克而查獲。
二、案經新竹縣政府警察局竹東分局報告偵辦。 
        證據並所犯法條
一、證據：
  ㈠被告胡正檸於警詢及偵訊中之自白。
  ㈡酒精測定紀錄表及財團法人工業技術研究院呼氣酒精測試器檢定
    合格證書。
二、核被告所為，係犯刑法第185條之3第1項第1款之公共危險罪
    嫌。又被告曾受有期徒刑之執行完畢，有本署刑案資料查註紀
    錄表附卷可參，其於5年以內故意再犯本件有期徒刑以上之罪，
    為累犯，請依刑法第47條第1項規定加重其刑。
三、依刑事訴訟法第451條第1項聲請簡易判決處刑。
　　此　致
臺灣新竹地方法院
中　　華　　民　　國　 109　　年　　12　　月　　21　　日
                              檢　察　官　王遠志   
本件證明與原本無異
中　　華　　民　　國　 109　　年　　12　　月　　30　　日
                              書　記　官  曾佳莉